臺灣板橋地方法院刑事判決　　　　　　　96年度易字第1846號
公　訴　人　臺灣板橋地方法院檢察署檢察官
被　　　告　丁○○
上列被告因竊盜案件，經檢察官提起公訴（96年度偵字第11729
號），本院判決如下：
    主  文
丁○○竊盜，累犯，處有期徒刑月，減為有期徒刑壹月又拾伍
日；又竊盜，累犯，處有期徒刑伍月，減為有期徒刑貳月又拾伍
日；又竊盜，累犯，處有期徒刑陸月。應執行有期徒刑玖月。
    事  實
一、丁○○曾涉犯竊盜、妨害兵役等案件，其中於民國（下同）
    93年間，因竊盜案件，經本院判處有期徒刑6 月確定，94年
    間，復因妨害兵役案件，經臺灣臺北地方法院判處有期徒刑
    6 月確定，嗣經定其應執行刑為有期徒刑11月，自94年5 月
    21日入監服刑，迄96年1 月10日假釋付保護管束，甫於96年
    3 月31日保護管束期滿執行完畢。詎猶不知悔改，復意圖為
    自己不法之所有，先後於附表所示時間及地點，以附表所示
    之方法，竊得如附表所示之財物（無故侵入住宅部分，均未
    據告訴）。嗣經警據報調取當地社區鄰里監視器錄影畫面過
    濾後，始循線查緝丁○○到案，並扣得其竊取甲○○所有之
    上開現金新臺幣16萬元後所花用剩餘之現金5 萬2 千元（業
    已發還予失主甲○○）。
二、案經丙○○、乙○○、甲○○訴由臺北縣政府警察局中和分
    局報請臺灣板橋地方法院檢察署檢察官偵查起訴。
    理  由
一、上揭犯罪事實，業據被告丁○○於警詢時、偵查中及本院準
    備程序中、審理時自白不諱，核與被害人丙○○、乙○○、
    甲○○於警詢時指述之情節相符，並有搜索扣押筆錄暨扣押
    物品目錄表1 份、贓物認領保管單1 紙、案發地點社區鄰里
    監視器錄影畫面擷取照片4 幀、被告與其機車合拍照片4 幀
    、贓物照片1 幀附卷可稽，堪信被告上開自白確與事實相符
    。至被告於警詢時雖供稱其就附表編號３所示竊盜犯行部分
    ，僅竊得現金7 萬元云云，惟本院衡酌其嗣於偵查中及本院
    準備程序中、審理時，均一再供承其係竊得現16萬元等語，
    因認其先前於警詢時就此部分（竊取金額）所為供述，應係
    避重就輕之詞，爰採擇其嗣後之自白作為認定此部分犯罪事
    實之基礎；又被告於偵查初訊時雖曾供稱其其就附表編號２
    所示竊盜犯行部分，係踰越該屋窗戶入內行竊云云，惟本院
    衡酌其先前於警詢之始，即供稱其係直接進入未上鎖之該址
    大門入內行竊，嗣後於本院準備程序中及審理時亦一再供承
    其係直接開啟大門入內行竊等語，而該址屋主即告訴人乙○○亦未指述被告確有踰越其屋窗戶入內之情事，參諸本件公
    訴人亦未認定被告有踰越安全設備窗戶之行為，本院因認被
    告於偵查初訊時就此部分所為之自白，尚乏積極事證相佐，
    爰就此部分逕採擇被告於警詢時及本院準備程序中、審理時
    之供述作為認定犯罪事實之基礎；又告訴人乙○○、甲○○
    於警詢時雖均指稱彼等住處大門有遭破壞之情形云云，惟本
    院認本件尚無確切事證足資證明彼等住處大門遭破壞一事與
    被告所為之本件竊盜犯行具有何等關聯性，爰不予擇告訴人
    乙○○、甲○○就此部分之指訴作為認定本案犯罪事實之基
    礎；以此均附此敘明。綜上所述，本案事證已臻明確，被告
    犯行洵堪認定。
二、核被告所為，係犯刑法第320 條第1 項竊盜罪（附表編號１
    部分）、同條項之竊盜罪（附表編號２部分）、同條項之竊
    盜罪（附表編號３部分）；其所犯上開3 罪間，犯意各別，
    行為互異，時間有間，被害法益非屬同一，應予分論併罰。
    查被告先前有事實欄所載之有期徒刑宣告暨執行完畢情形，
    有臺灣高等法院被告前案紀錄表1 份附卷可稽，其於前案有
    期徒刑執行完畢後，故意再犯本案有期徒刑以上之3 罪，均
    為累犯，應分別依刑法第47條第1 項規定加重其刑。爰審酌
    被告恣意多次竊取他人財物，非但使各該被害人無端蒙受諸
    多損失及不便，亦嚴重破壞社會治安，此外，復參酌其犯罪
    之手段及犯罪後態度等一切情狀，分別量處如主文所示之刑
    ，以資懲儆。末查被告犯罪後，中華民國九十六年罪犯減刑
    條例業已制定，經總統於96年7 月4 日公布，並自同年月16
    日起生效施行，核本件附表編號１及編號２所示竊盜罪之犯
    罪時間，均在96年4 月24日以前，合於該條例所定之減刑條
    件，且無該條例第3 條所列之情形，爰依該條例第2 條第1
    項第3 款規定減其宣告刑二分之一，並依該條例第11條及刑
    法第51條第5 款之規定，就其應減刑之罪與不應減刑之罪之
    宣告刑，定其應執行刑，用啟自新。另本件數罪併罰，其應
    執行之刑已逾6 月，依刑法第41條之規定，乃不得易科罰金
    ，本院爰不併予諭知易科罰金之折算標準，附此敘明。
據上論斷，應依刑事訴訟法第299 條第1 項前段，刑法第320 條
第1 項、第47條第1 項、第51條第5 款，刑法施行法第1 條之1
，中華民國96年罪犯減刑條例第2 條第1 項第3 款、第7 條、第
11條，判決如主文。
本案經檢察官黃仙宜到庭執行職務。
中　　華　　民　　國    　　96　　年　　8 　月　　6 　日
                      刑事第八庭  法　官  王屏夏
上列正本證明與原本無異。
如不服本判決，應於判決送達後10日內向本院提出上訴狀（應附
繕本），上訴於臺灣高等法院。
                                  書記官  陳金鳳
中　　華　　民　　國    　　96　　年　　8 　月　　6 　日
附錄本案論罪科刑法條全文：
中華民國刑法第320條
（普通竊盜罪、竊佔罪）
意圖為自己或第三人不法之所有，而竊取他人之動產者，為竊盜
罪，處 5 年以下有期徒刑、拘役或 5 百元以下罰金。
意圖為自己或第三人不法之利益，而竊佔他人之不動產者，依前
項之規定處斷。
前二項之未遂犯罰之。
附表：
┌──┬───┬────┬───┬──────────┐
│編號│時　間│地　　點│被害人│遭竊財物            │
├──┼───┼────┼───┼──────────┤
│ １ │96年4 │臺北縣中│丙○○│開啟車牌號碼M9W-725 │
│　　│月18日│和市景新│　　　│號重型機車之座墊後，│
│　　│中午12│街435號 │　　　│徒手竊取丙○○置於其│
│　　│時許　│前　　　│　　　│內之現金新臺幣（下同│
│    │      │        │      │）2,000 元、小說3 本│
│    │      │        │      │（起訴書漏載）、洪韡│
│    │      │        │      │庭身分證1 枚、丙○○│
│    │      │        │      │健保卡1 枚、眼鏡1副 │
│    │      │        │      │（價值1,500 元）、粉│
│    │      │        │      │餅（價值1,500 元）及│
│    │      │        │      │唇蜜（價值1,500 元）│
│    │      │        │      │                    │
├──┼───┼────┼───┼──────────┤
│ ２ │96年4 │臺北縣中│乙○○│被告利用乙○○住處大│
│　　│月21日│和市大智│　　　│門未上鎖之機會，侵入│
│　　│下午2 │街55巷30│　　　│其內，以徒手竊取手提│
│　　│時許　│弄18號4 │　　　│電腦1 臺（價值約4 萬│
│　　│　    │樓　　　│　　　│元）                │
├──┼───┼────┼───┼──────────┤
│ ３ │96年5 │臺北縣中│甲○○│被告利用甲○○住處大│
│    │月16日│和市景德│      │門未上鎖之機會，侵入│
│    │11時許│街1號7樓│      │其內，以徒手竊取現金│
│    │      │        │      │16萬元              │
└──┴───┴────┴───┴──────────┘
